【裁判字號】    97,訴,464
【裁判日期】    970827
【裁判案由】    偽造文書等
【裁判全文】
臺灣臺北地方法院刑事判決               97年度訴字第464號
公  訴  人  臺灣臺北地方法院檢察署檢察官
被      告  亥○○
選任辯護人  林士祺律師
被      告  甲○○
選任辯護人  翟世炎律師
被      告  己○○
選任辯護人  吳奎新律師
            陳添信律師
被      告  壬○○
選任辯護人  蔡宏修律師
被      告  丑○○
選任辯護人  南雪貞律師
被      告  子○○
選任辯護人  劉師婷律師
            蔡雅瀅律師
被      告  庚○○
選任辯護人  吳奎新律師
            陳添信律師
被      告  申○○
選任辯護人  陳麗雯律師
被      告  辰○○
            Ｃ○○
前二人共同
選任辯護人  江昭燕律師
            蕭仁杰律師
被      告  乙○○
輔  佐  人  戊○○
指定辯護人  本院公設辯護人Ｂ○○
被      告  未○○
                      301室.
上列被告因偽造文書等案件，經檢察官提起公訴（96年度偵字第
24167 號、97年度偵字第2624、2931、2455、4785、4916、5098
、5099、5365、5366號）及移送併辦（97年度偵字第6240、6848
號），本院判決如下：
    主  文
亥○○共同行使偽造私文書，拾壹罪，各處有期徒刑貳月，如附
件所示之信用卡拾貳張，均沒收；又共同行使偽造私文書，拾罪
，各處有期徒刑貳月，如附表六所示除乙○○信用卡外之其餘信
用卡拾張，均沒收。應執行有期徒刑貳年捌月，如附件所示之信
用卡拾貳張、如附表六所示除乙○○信用卡外之其餘信用卡拾張
，均沒收。其餘被訴如附表一、二（未○○、乙○○、亥○○、
林宏昌、詹姿怡、黃明宏、李朝陽、李秀琴、王聖文、丑○○、
黃淑萍、地○○、陳品潔、潘吟璇信用卡部分）、三、四、五、
六（乙○○信用卡部分）之部分，均無罪。
甲○○共同行使偽造私文書，拾壹罪，各處有期徒刑貳月，如附
件所示之信用卡拾貳張，均沒收；又共同行使偽造私文書，貳罪
，各處有期徒刑伍月。應執行有期徒刑壹年陸月，如附件所示之
信用卡拾貳張，均沒收。其餘被訴如附表一、二（未○○、乙○○、亥○○、林宏昌、詹姿怡、黃明宏、李朝陽、李秀琴、王聖
文、丑○○、黃淑萍、地○○、陳品潔、潘吟璇信用卡部分）、
三、六之部分，均無罪。
己○○共同行使偽造私文書，拾壹罪，各處有期徒刑貳月，如附
件所示之信用卡拾貳張，均沒收；又共同行使偽造私文書，處有
期徒刑貳月，如附表六所示卡號0000000000000000之信用卡壹張
沒收。應執行有期徒刑壹年貳月，如附件所示之信用卡拾貳張、
如附表六所示卡號0000000000000000之信用卡壹張，均沒收。其
餘被訴如附表一、二（未○○、乙○○、亥○○、林宏昌、詹姿
怡、黃明宏、李朝陽、李秀琴、王聖文、丑○○、黃淑萍、地○○、陳品潔、潘吟璇信用卡部分）、三、六（除卡號0000000000
000000之信用卡外）之部分，均無罪。
庚○○共同行使偽造私文書，拾壹罪，各處有期徒刑貳月，如附
件所示之信用卡拾貳張，均沒收；又共同行使偽造私文書，處有
期徒刑貳月，如附表六所示卡號0000000000000000之信用卡壹張
沒收。應執行有期徒刑壹年，緩刑肆年。如附件所示之信用卡拾
貳張、如附表六所示卡號0000000000000000之信用卡壹張，均沒
收。其餘被訴如附表一、二（未○○、乙○○、亥○○、林宏昌
、詹姿怡、黃明宏、李朝陽、李秀琴、王聖文、丑○○、黃淑萍
、地○○、陳品潔、潘吟璇信用卡部分）、三、六（除卡號0000
000000000000之信用卡外）部分，均無罪。
子○○共同行使偽造私文書，拾壹罪，各處有期徒刑貳月，如易
科罰金，均以新台幣壹仟元折算壹日，如附件所示之信用卡拾貳
張，均沒收。應執行有期徒刑伍月，如易科罰金，以新台幣壹仟
元折算壹日。緩刑貳年。如附件所示之信用卡拾貳張，均沒收。
其餘被訴如附表一、二（未○○、乙○○、亥○○、林宏昌、詹
姿怡、黃明宏、李朝陽、李秀琴、王聖文、丑○○、黃淑萍、地
○○、陳品潔、潘吟璇信用卡部分）、三之部分，均無罪。
乙○○共同行使偽造私文書，肆罪，各處有期徒刑貳月，如易科
罰金，均以新台幣壹仟元折算壹日，如附表二所示乙○○名義之
信用卡肆張，均沒收。又共同行使偽造私文書，貳罪，各處有期
徒刑貳月，如易科罰金，均以新台幣壹仟元折算壹日，如附表六
所示乙○○名義之信用卡貳張，均沒收。應執行有期徒刑陸月，
如易科罰金，以新台幣壹仟元折算壹日。如附表二所示乙○○名
義之信用卡肆張、如附表六所示乙○○名義之信用卡貳張，均沒
收。其餘被訴如附表一、二（未○○、乙○○、亥○○、林宏昌
、詹姿怡、黃明宏、李朝陽、李秀琴、王聖文、丑○○、黃淑萍
、地○○、陳品潔、潘吟璇信用卡部分）、三、六（除乙○○信
用卡部分外）之部分，均無罪。
辰○○共同行使偽造私文書，拾伍罪，各處有期徒刑貳月。應執
行有期徒刑壹年。
壬○○、丑○○、未○○、申○○、Ｃ○○均無罪。
    事  實
壹、亥○○（綽號「小羅」）原設立有「鑫金曜有限公司」（址
    設臺北市○○○路○ 段72號7 樓之6 ，負責人為亥○○）、
    「富德電子商行」（址設臺北市○○○路○ 段72號10樓之8
    ，負責人原登記為亥○○之妻丑○○，於民國95年10月間變
    更為己○○），從事電腦周邊設備及材料之銷售事宜，後因
    經營不善，遂自96年6 月間起與甲○○、己○○（綽號「招
    財進寶」）、子○○、庚○○、卯○○（嗣到案後審結）、
    化名「梁瑞遙」（綽號「梁多多」）等真實姓名、年籍不詳
    成年人共同基於意圖為自己不法所有向銀行套利之詐取財物
    及偽造文書之犯意聯絡，由亥○○負責找如附件所示人頭（
    為集團犯罪首腦，利用人頭前往如附表二所示銀行申辦信用
    卡），指揮旗下成員各司其職（負責收集國民身分證等資料
    進行偽造、變造證明文件及進入附表二所示商家盜刷財物、
    刷卡換現金、預借現金），其中甲○○負責偽造財力證明、
    扣繳憑單，己○○負責聯繫、接洽、跑腿，庚○○負責接電
    話、提領人頭資料，卯○○負責接應人頭、帶人頭去銀行，
    子○○負責接電話、雜務，並利用原先所設立之「富德電子
    商行」、「鑫金曜有限公司」等公司名稱，以公司經理、會
    計等頭銜，偽造人頭扣繳憑單、在職證明、薪資所得等證明
    （財政部臺北市國稅局綜合所得稅各類所得資料清單），再
    向銀行申辦附表二所示信用卡，包括96年7 月6 日以曾建銘
    、7 月24日以邱素金、7 月25日以邱素金、7 月26日以李龍
    文、8 月3 日以邱素金（大眾銀行）、曾建銘、李龍文、邱
    素金（玉山銀行）、8 月6 日以曾建銘、劉真君、許明雄、
    8 月9 日以曾建銘、張土水、8 月13日以鄧源敦、張土水、
    李龍文、8 月23日以曾建銘、10月18日以梁瑞遙、11月1日
    以曾建銘等人之名義，向如附表二所示之銀行申請信用卡，
    並於取得信用卡後前往附表二所示商家進行盜刷、預借借現
    金或向不特定商家刷卡換現金，僅繳納數期款項後均未依限
    還款，造成銀行嚴重損失（關於被害銀行、申請日、消費商
    家、人頭名稱、國民身分證統一編號、有無核卡、盜刷日期
    、金額、信用卡號、現金卡帳號、卡別種類、申請公司名稱
    、申請書所附憑證內容名稱、公司電話、住家電話、戶籍電
    話、手機、寄卡住址、帳單住址、戶籍住址、公司住址等，
    均詳如附表二所示），足生損害於如附表二所示之持卡人、
    發卡銀行及特約商店。
貳、辰○○原擔任兆富理財顧問有限公司（址設臺北縣板橋市○○路○ 段1 號8 樓，下稱兆富公司）之副總經理，負責代客
    戶與銀行交涉信用卡申請及債務清償等事宜，因此保有許多
    舊客戶之年籍、信用卡等資料，竟與酉○○（已經本院判處
    有期徒刑6 月確定）共同意圖為自己不法所有之犯意聯絡，
    自96年11月間起，由辰○○整理兆富公司原先客戶基本資料
    ，成為偽冒之持卡人資料，並假冒持卡人於如附表四所示時
    間、向如附表四所示銀行，撥打電話掛失如附表四持卡人之
    信用卡，並申請變更如附表四所示持卡人寄卡地址、電話資
    料，要求補發新卡，於銀行打電話徵信時背誦不實持卡人資
    料，取信銀行，而得以補發新卡。俟取得銀行補發之新卡後
    ，酉○○負責持該補發之信用卡，於如附表四所示時間、地
    點盜刷如附表四所示信用卡或預借現金，或向不特定商家刷
    卡換現金，使銀行陷於錯誤，供酉○○盜刷，再與辰○○朋
    分，且僅繳納數期款項後，即均未依限還款，造成銀行嚴重
    損失，不法詐騙所得達新台幣（下同）56萬1 千元（冒名掛
    失改址補發新卡明細：被害銀行、人頭名稱、國民身分證統
    一編號、信用卡卡號、卡別種類、更改日期、更改方式、原
    寄卡地址、原住家電話、原公司電話、原手機號碼、遭冒改
    新寄卡住址、遭冒改新寄卡電話、遭冒改新寄卡手機號碼、
    有無受損、受損金額、刷卡地點等，均詳如附表四所示）。
參、癸○○（所涉犯行已經本院判處有期徒刑6 月確定）為臺北
    市文山區○○○路○ 段315 號「精彩情趣專賣店」之實際負
    責人（登記負責人為曾正忠，已經公訴人另為不起訴處分）
    ，竟意圖不法所有，與亥○○、己○○、庚○○等人基於向
    銀行套利詐取財物之共同犯意聯絡，明知亥○○、己○○、
    庚○○等所持之「李龍文」、「曾建銘」、「張土水」、「
    邱素金」名義之信用卡，為亥○○、甲○○、己○○、庚○○、子○○、卯○○與真實姓名、年籍不詳而化名「梁瑞遙
    」之成年人信用卡詐欺集團，基於偽造人事基本資料、不實
    扣繳憑單、在職證明向銀行申辦之信用卡，且亥○○、己○○、庚○○並無實際購物之意思，竟同意亥○○、己○○、
    庚○○於附表六所示時間，以前述人頭及丑○○（不知情）
    之信用卡刷卡換現金，並在信用卡簽帳單上偽簽「李龍文」
    、「曾建銘」、「張土水」、「邱素金」、「丑○○」等人
    名義之署押後（亥○○、己○○、庚○○三人負責刷卡部分
    ，均詳如附表六所示），以刷卡機為工具，製作如附表六所
    示金額虛偽之刷卡消費證明，向如附表六所示銀行詐欺請款
    ，使如附表六所示銀行誤信為真有消費行為陷於錯誤，給付
    不實刷卡簽帳單如附表六所示金額款項，每刷1 萬亥○○抽
    取8 千元至9 千5 百元不等利潤，餘款則歸癸○○所有，導
    致銀行受有60餘萬元金額之損害（刷卡換現金消費明細：被
    害銀行、信用卡號、交易日期、金額、人頭名稱、刷卡人等
    ，均詳如附表六所示，但並不包含乙○○所有台新銀行、花
    旗銀行之部分）。
肆、辛○○（所涉犯行已經本院判處有期徒刑4 月確定）因母親
    住院需款孔急，急於向銀行告貸，遂委由甲○○代為向銀行
    辦理貸款，卻因負擔債務，無法以自己名義向銀行貸款，即
    向友人午○○（所涉犯行已經本院判處有期徒刑2 月確定）
    告知上情，請求以其名義向銀行貸款，午○○基於同情之心
    而同意，卻因無法提出真實所得稅資料清單等財力證明向國
    內金融機構申辦信用貸款，甲○○即以2 萬元代價作為辦理
    貸款手續費，與辛○○、午○○基於偽造文書、詐騙銀行貸
    款之共同犯罪意思聯絡，由午○○提供本人國民身分證等相
    關資料，並依甲○○指示，填寫如附表七所示銀行貸款申請
    書上公司資料欄、居住地址欄、聯絡電話欄等不實內容，甲○○並偽造財政部臺灣省北區國稅局臺北縣分局午○○95年
    度綜合所得稅各類所得資料清單後，向如附表七所示銀行送
    件。徵信過程中，由辛○○假冒午○○本人接聽銀行徵信人
    員電話提問，並由甲○○帶午○○前往如附表七所示銀行背
    誦不實資料對保，使銀行徵信核貸過程發生錯誤，於如附表
    七所示時間在臺北縣中和市○○路176 號17樓之2 向渣打國
    際商業銀行個人金融臺北第二區域中心，以午○○名義，申
    請辦理信用貸款25萬元得逞（詐騙貸款明細：被害銀行、詐
    騙貸款人、國民身分證統一編號、戶籍地址、貸款金額、貸
    款日期、貸款送件人、國民身分證統一編號、提供偽造財力
    證明人、國民身分證統一編號、偽造財力證明及詐騙貸款分
    工方式，詳如附表七所示）。
伍、甲○○知悉寅○○（所涉犯行已經本院判處有期徒刑4 月確
    定）需款孔急，急於向銀行告貸，卻因資力不足，無法提出
    真實所得稅資料清單等財力證明向國內金融機構申辦貸款，
    竟以1 萬5 千元代價，作為辦理貸款手續費，與寅○○基於
    偽造文書、詐騙銀行貸款之共同犯罪意思聯絡，由寅○○提
    供本人之國民身分證、在職證明等相關資料，並依甲○○指
    示填寫附表八所示銀行貸款申請書上，填寫年收入70萬元之
    不實內容，甲○○並偽造財政部臺灣省北區國稅局桃園縣分
    局寅○○95年度綜合所得稅各類所得資料清單，整件後向附
    表八所示銀行送件，寅○○於接聽銀行徵信人員電話提問時
    ，騙稱自己年收入70萬元以上，並與甲○○一同前往附表八
    所示銀行背誦不實資料對保，使銀行徵信核貸過程發生錯誤
    ，於如附表八所示時間向臺北縣中和市○○路176 號17樓之
    2 渣打國際商業銀行個人金融台北第二區域中心申請辦理信
    用貸款22萬元（起訴書誤載為23萬元）得逞（詐騙貸款明細
    ：被害銀行、詐騙貸款人、國民身分證統一編號、戶籍地址
    、貸款金額、貸款日期、貸款送件人、國民身分證統一編號
    、提供偽造財力證明人、國民身分證統一編號、偽造財力證
    明及詐騙貸款分工方式，詳如附表八所示）。
陸、乙○○明知自己財力狀況不佳，亦未任職於富德電子公司，
    竟受紀孝祖（綽號「小克」、「小紀」，未經起訴）之指示
    ，同意擔任紀孝祖之人頭，於96年初以其名義，向辰○○購
    買所有台北縣中和市○○路169 號3 樓之13號之房屋，並向
    台新銀行辦理總價496 萬元之房屋貸款（關於申貸總類、契
    約起迄日及其他資料，均詳如附表三所示，房屋貸款未構成
    犯罪，詳如後述），嗣取得乙○○之財力證明後，紀孝祖即
    夥同乙○○先後向如附表二所示之台新銀行、荷蘭銀行、花
    旗銀行、聯邦銀行、玉山銀行申請信用卡（關於申請日、消
    費商家、有無核卡、盜刷日期、金額、信用卡號、現金卡帳
    號、卡別種類、申請公司名稱、申請書所附憑證內容名稱、
    公司電話、住家電話、戶籍電話、手機、寄卡住址、帳單住
    址、戶籍住址、公司住址等，均詳如附表二所示），並向如
    附表二所示商家及癸○○所經營之「精彩情趣專賣店」刷卡
    消費（以乙○○所有信用卡消費之明細，詳如附表二、六所
    示）。
柒、案經被害人永豐銀行代理人宇○○、國泰世華銀行代理人陳
    素麗、聯邦銀行代理人劉怡杏、第一銀行代理人柯俊團、新
    光銀行代理人曾俊益、花旗銀行代理人陳皓財、台新銀行代
    理人張東曜、玉山商業銀行代理人張剛維、荷蘭銀行代理人
    陳松村、渣打銀行代理人陳海清分別訴由內政部警政署刑事
    警察局報請臺灣臺北地方法院檢察署檢察官指揮、被害人國
    泰世華商業銀行代理人陳素麗、台新銀行代理人魯中泉、臺
    北富邦商業銀行代理人陳世宗、聯邦商業銀行代理人江旭之
    、上海商業銀行代理人郭倍育、萬泰銀行代理人翁秀玲、玉
    山銀行代理人張剛維、荷蘭銀行代理人陳松村、渣打銀行代
    理人陳海清、花旗銀行代理人陳浩財分別訴由內政部警政署
    刑事警察局報請臺灣臺北地方法院檢察署檢察官指揮、被害
    人Ａ○○訴由臺北縣政府警察局淡水分局報告臺灣板橋地方
    法院檢察署呈請臺灣高等法院檢察署令轉臺灣臺北地方法院
    檢察署檢察官、被害人渣打銀行代理人朱榮村訴由新竹市警
    察局第一分局報告臺灣新竹地方法院檢察署檢察官呈請臺灣
    高等法院檢察署令轉臺灣臺北地方法院檢察署檢察官、被害
    人渣打銀行代理人朱榮村訴由新竹市警察局第一分局報請臺
    灣臺北地方法院檢察署檢察官指揮、被害人台新銀行代理人
    高詩敏具狀告訴暨臺灣臺北地方法院檢察署檢察官自動檢舉
    簽分後偵查起訴。
    理  由
壹、證據能力部分：
    按被告以外之人於審判外之言詞或書面陳述，除法律有規定
    者外，不得作為證據，刑事訴訟法第159 條第1 項定有明文
    ；復按被告以外之人於審判外之陳述，雖不符前4 條之規定
    ，而經當事人於審判程式同意作為證據，法院審酌該言詞陳
    述或書面陳述作成時之情況，認為適當者，亦得為證據；當
    事人、代理人或辯護人於法院調查證據時，知有第159 條第
    1 項不得為證據之情形，而未於言詞辯論終結前聲明異議者
    ，視為有前項之同意；同法第159 條之5 規定甚明。本件所
    據以認定被告亥○○等人犯罪事實之證據，其中屬傳聞證據
    部分，因被告、辯護人及公訴人於本院言詞辯論終結前，均
    未對於證據能力聲明異議，依刑事訴訟法第159 條之5 規定
    ，視為同意上開證據具備證據能力，本院認亦無違法或不當
    之情況，是該傳聞證據均具備證據能力，合先敘明。
貳、有罪部分：
一、認定犯罪事實欄壹之證據與理由：上述事實，業據被告亥○○於警詢、偵訊及本院審理時均坦承不諱，而被告甲○○亦
    坦承劉真君、許明雄為伊提供之人頭，其餘則由被告亥○○
    提供，伊負責偽造如附件所示之綜合所得稅各類所得資料清
    單等情，核與被告己○○、子○○、庚○○於警詢、偵訊及
    本院審理時供稱之情節相符，並有全家便利商店西站店96年
    9 月4 日之監視畫面（即被告庚○○持曾建銘之萬泰銀行信
    用卡預借現金，96年度偵字第24167 號卷(一)第28頁）、全家
    便利商店西站店96年8 月6 日之上海商業銀行提款機預借現
    金提款機監視畫面（即被告己○○與庚○○持曾建銘之萬泰
    銀行信用卡預借現金，96年度偵字第24167 號卷(一)第390 頁
    ）、96年9 月13日15時0 分17秒黑色賓士車前往加油站加油
    之影像資料翻拍照片（即被告甲○○持李龍文信用卡盜刷加
    油，96年度偵字第24167 號卷(一)第43頁）、96年9 月13日15
    時03分36秒、96年9 月12日13時12分31秒黑色賓士車前往加
    油站加油之影像資料翻拍照片（96年度偵字第24167 號卷(一)
    第392-393 頁）及如附件所示之信用卡申請書、身分證、綜
    合所得稅各類所得資料清單及扣案信用卡12張在卷可佐。綜
    此，由前述相關書證等補強證據，足證被告亥○○等人之自
    白核與事實相符。是此部分犯行事證明確，被告亥○○等人
    之犯行堪以認定，應予依法論科。
二、認定犯罪事實欄貳之證據與理由：上述事實，業據被告辰○○於警詢、偵訊及本院審理時均坦承不諱，核與證人即共同
    被告酉○○於警詢、偵訊及本院訊問時證述之情節相符，而
    如附表四所示信用卡均係他人打電話冒名申請補發等情，亦
    據證人即被害人天○○、地○○、玄○○、黃○○、宙○○
    於警詢、偵訊時結證屬實（同上偵卷第194 、203 、245 、
    250 頁）；此外，並有地○○之安信銀行信用卡申請書、安
    信銀行信用卡資料變更清單、永豐銀行信用卡交易資料明細
    影本（同上偵卷第42頁）、洪秀芬之華信銀行信用卡申請書
    、信用卡資料變更清單影本（97年度警聲搜字第135 號卷第
    88、92頁）、天○○之安信銀行信用卡申請書、信用卡資料
    變更清單影本（同上警聲搜卷第89、92頁）、玄○○之永豐
    銀行信用卡申請書、信用卡資料變更清單影本（同上警聲搜
    卷第89、91頁）、洪啟儀之聯邦銀行訴求單、聯邦銀行信用
    卡申請書（同上警聲搜卷第125-128 頁）、宙○○之台新銀
    行信用卡申請書、台新銀行信用卡冒名變更明細、冒用明細
    、掛失聲明書影本（97年度偵字第2931號卷第43頁）、林為
    祺之誠泰銀行信用卡申請書（同上偵卷第310 頁）、酉○○
    之手札筆記本影本（同上偵卷第44-49 頁）等件在卷為證。
    綜此，由上開證人證詞及相關書證等補強證據，足證被告辰
    ○○之自白核與事實相符。是此部分犯行事證明確，被告辰
    ○○犯行堪以認定，應予依法論科。
三、認定犯罪事實欄參之證據與理由：上述事實，業據被告亥○○於警詢、偵訊及本院審理時均坦承不諱，其中卡號000000
    0000000000之信用卡於96年9 月3 日、9 月6 日及9 月14日
    之消費係被告亥○○指示被告己○○所為、卡號0000000000
    000000之信用卡於96年9 月27 日 之消費係由被告亥○○指
    示被告庚○○所為，亦據被告己○○、庚○○於本院審理時
    坦承不諱（本院卷(三)第322 頁），核與證人即共同被告癸○○於警詢、偵訊及本院訊問時證述之情節大致相符，並據其
    提出簽帳單在卷可證（本院卷(三)第216-228 頁）；而關於精
    彩精品店營業登記情形，亦與證人即該店名義負責人曾正忠
    於警詢、偵訊時證稱之情節相符（97年度偵字第2455號偵卷
    第22-24 、69-71 頁）；此外，亦有精彩精品店之臺北市政
    府營利事業登記證、財團法人聯合信用卡處理中心特約商店
    印鑑卡、精彩情趣專賣店現場照片、台灣美國運通國際股份
    有限公司特約商店資料表、美國運通卡特約商店申請書、曾
    正忠陽信商業銀行存摺、財團法人聯合信用卡處理中心特約
    商店約定書審理彙辦單、科士威聯商店合作同意書影本等件
    在卷可證（97年度偵字第2455號偵卷第48-5 7頁）。綜此，
    由上開證人證詞及相關書證等補強證據，足證被告亥○○、
    庚○○、己○○之自白核與事實相符。是此部分犯行事證明
    確，被告亥○○、庚○○、己○○犯行堪以認定，應予依法
    論科。
四、認定犯罪事實欄肆之證據與理由：上述事實，業據被告甲○○於警詢、偵訊及本院審理時均坦承不諱，核與證人即共同
    被告辛○○、午○○、證人即渣打國際商業銀行告訴代理人
    朱榮春於警詢、偵訊時證稱之情節均相符；而依財政部臺灣
    省北區國稅局台北縣分局96年12月11日北區國稅北縣二字第
    0961063961號函文所示（96年度偵字第24167 號偵卷(三)第33
    頁），卷附午○○95年度綜合所得稅各類所得資料清單確非
    該局所製作，即屬於偽造之文書；此外，並有被告午○○之
    渣打銀行信用卡申請書、身分證、變造之午○○財政部臺北
    市國稅局95年度綜合所得稅各類所得資料清單、午○○信用
    卡申貸查詢、客戶往來明細查詢、各系統存放款種類查詢、
    冠欣鋁門窗企業社之財政部稅務入口網營業登記資料公示查
    詢資料等件在卷可佐（96年度偵字第24167 號卷(三)第12- 33
    頁）。綜此，由上開證人證詞及相關書證等補強證據，足證
    被告甲○○之自白核與事實相符。是此部分犯行事證明確，
    被告辛○○、午○○犯行堪以認定，均應予依法論科。
五、認定犯罪事實欄伍之證據與理由：上述事實，業據被告甲○○於警詢、偵訊及本院審理時均坦承不諱，核與證人即共同
    被告寅○○、證人即渣打國際商業銀行告訴代理人朱榮春於
    警詢、偵訊時證稱之情節均相符；而依財政部臺灣省北區國
    稅局桃園縣分局96年12月6 日北區國稅桃縣二字第09610344
    95號函文所檢附寅○○95年度綜合所得稅各類所得資料清單
    之文件格式、內容均不符（96年度偵字第24167 號偵卷(三)第
    52、53頁），足見該清單確係偽造之文書；此外，並有被告
    寅○○之新竹國際商業銀行信用卡申請書、身分證、在職證
    明書、客戶往來明細查詢、信用卡申貸查詢、日堯國際股份
    有限公司及分公司基本資料查詢資料等件在卷可稽（96年度
    偵字第24167 號偵卷(三)第44-51 頁）。綜此，由上開證人證
    詞及相關書證等補強證據，足證被告甲○○之自白核與事實
    相符。是此部分犯行事證明確，被告甲○○犯行堪以認定，
    應予依法論科。
六、認定犯罪事實欄陸之證據與理由：查如附表二所示被告乙○○名義之信用卡，均係被告乙○○提供相關資料，供作人頭
    之用，其中花旗、聯邦、荷蘭、玉山銀行之信用卡均非被告
    亥○○持以申請等情，業據被告乙○○於本院審理時供述屬
    實（本院卷(三)第88頁）；而被告乙○○並未在富德公司上班
    ，被告乙○○係案外人紀孝祖之人頭等情，亦據被告亥○○
    於本院審理時證述屬實；又證人即共同被告癸○○雖於本院
    審理時結證稱如附表六所示信用卡均係被告亥○○、己○○
    、庚○○三人所持卡消費，惟證人癸○○於偵訊及本院審理
    之初時，即曾有誤將被告甲○○列為共同持卡消費人之情形
    （詳後述），且如附表六所示乙○○名義之2 張信用卡，其
    刷卡時間早於其餘10張信用卡，況依證人癸○○所提如附表
    六所示信用卡之簽帳單，其中關於「乙○○」簽名之字跡，
    明顯與被告亥○○等人簽名之字樣不符，顯見證人癸○○證
    稱持乙○○信用卡刷卡消費者均係被告亥○○等語，顯係誤
    認所致；此外，並有如附表二所示被告乙○○之信用卡申請
    書、身分證、全民健保卡、信用卡簽帳單等件在卷可佐（96
    年度偵字第24167 號卷(一)第170-180 、248-261 、265-271
    、275-280 、309-314 頁。綜此，由被告亥○○之證稱、被
    告乙○○之供稱及相關書證等補強證據，足證被告乙○○之
    自白核與事實相符。是此部分犯行事證明確，被告乙○○之
    犯行堪以認定，應予依法論科。
七、論罪科刑：
  (一)按信用卡簽帳單，係持卡人向特約商店消費後簽持卡人姓名
    於其上，由特約商店將第一聯交持卡人收執，第二或三聯則
    由特約商店取回，而該簽帳單由持卡人簽名，係持卡人同意
    依據信用卡持卡人與發卡銀行間合約條件，對其所購物品或
    接受服務，均應按簽帳單之消費金額，付款予發卡銀行。故
    持卡人於該簽帳單簽名其用意與票據背書相同，皆係對所簽
    之金額負責之意，故為刑法第210 條之私文書。再按錄音、
    錄影或電磁紀錄，藉機器或電腦之處理所顯示之聲音、影像
    或符號，足以為表示其用意之證明者，以文書論，刑法第
    220 條第2 項定有明文。本件被告酉○○、辰○○冒名撥打
    電話至各信用卡公司，掛失持卡人之信用卡，並申請變更持
    卡人寄卡地址、電話資料，要求補發新卡，並於銀行打電話
    徵信時背誦不實持卡人資料，取信銀行，而得以補發新卡，
    上開錄音均係表示持卡人確認身分並申請補發新卡之意旨，
    顯屬前述條文所規範之私文書。
  (二)核被告亥○○、甲○○、己○○、子○○與庚○○為犯罪事
    實欄壹部分所為（不含未○○、乙○○、亥○○、林宏昌、
    詹姿怡、黃明宏、李朝陽、李秀琴、王聖文、丑○○、黃淑
    萍、地○○、陳品潔、潘吟璇信用卡部分，理由詳下述）、
    被告亥○○、己○○與庚○○為犯罪事實欄參部分所為（不
    含乙○○名義之2張信用卡）及被告甲○○為犯罪事實欄肆
    、伍部分所為，均係犯刑法第216條、210條之行使偽造私文
    書罪、第339 條第1 項之詐欺取財罪及第339 條之2 第1 項
    以不正方法由自動付款設備取得他人之物罪。被告亥○○、
    甲○○、己○○、子○○與庚○○就犯罪事實欄壹部分之犯
    行有犯意聯絡與行為分擔；被告亥○○、己○○、庚○○就
    犯罪事實欄參部分之犯行與被告癸○○有犯意聯絡與行為分
    擔（被告己○○、庚○○僅就其等持卡消費之3 次、1 次與
    被告亥○○、癸○○有犯意聯絡與行為分擔，其餘非其等持
    卡消費部分，則不該當犯罪）；被告甲○○就犯罪事實欄肆
    、伍部分之犯行分別與被告辛○○、午○○二人及被告寅○○有犯意聯絡與行為分擔，均應論以共同正犯。而被告亥○○、甲○○、己○○、子○○與庚○○為犯罪事實欄壹部分
    所為，係利用計11日之期間分別以人頭名義申請信用卡，在
    同一日期間以數位人頭名義持偽造文件申請信用卡，侵害不
    同銀行之法益，同一日所為部分為想像競合犯，且所犯犯刑
    法第216 條、210 條之行使偽造私文書罪、第339 條第1 項
    之詐欺取財罪及第339 條之2 第1 項以不正方法由自動付款
    設備取得他人之物罪間，亦為想像競合犯，應從一重論以行
    使偽造私文書罪處斷，至被告在11日內分別為此犯行，犯意
    各別，被害銀行亦不同，應予分論併罰，共11罪；被告亥○○、己○○、庚○○利用持如附表六所示10張信用卡之同一
    犯罪機會，各基於獲取不法利益之單一犯罪目的，多次行使
    偽造私文書，且犯罪時間、行為均具密接性與連貫性，難以
    個別區分，應分別論以接續犯之包括一罪，且使各銀行陷於
    錯誤而同意代墊款項，為想像競合犯，應從一重論以行使偽
    造私文書罪處斷，至於冒名持如附表六所示之10張信用卡刷
    卡消費，犯意各別，被害銀行亦不同，應予分論併罰，其中
    被告亥○○共10罪、被告己○○（同一張信用卡）、庚○○
    各1 罪；被告甲○○所為犯罪事實欄肆、伍部分，係分別以
    一行使偽造私文書行為，使銀行陷於錯誤而同意核貸款項，
    均為想像競合犯，均應從一重論以行使偽造私文書罪處斷。
    又被告亥○○、己○○、庚○○所為犯罪事實欄壹、參部分
    之犯行，被告甲○○所為犯罪事實欄壹、肆、伍部分之犯行
    ，均係犯意各別，被害人不同，行為態樣亦未完全一致，均
    應予分論併罰。爰審酌：1.被告亥○○係高職肄業之學歷、
    原以經營富德電子、鑫金曜有限公司為業，被告甲○○為高
    中畢業之學歷、本件負責綜合所得資料之偽造，二人智識程
    度均高；被告己○○係高中畢業、行為時甫服役完畢未久，
    被告子○○係高職畢業之學歷、行為時無業，被告庚○○係
    高職肄業之學歷、行為時無業，三人均年輕識淺，智識程度
    均非高。2.被告亥○○係因經商陷於困境、積欠地下錢莊，
    被告甲○○一方面係因經濟陷於困頓，他方面又因同情被告
    辛○○母親住院急需款項（此有馬偕醫院病歷摘要在卷可證
    ，本院卷(二)第200-211 頁），被告己○○、庚○○亦因經濟
    狀況不佳，又為被告亥○○之表弟與表妹，被告陳子逾則單
    純係因經濟狀況不佳，始在共同被告亥○○之慫恿下，共同
    為本件犯行之犯罪動機與目的。3.被告亥○○為負責指揮其
    他被告各項作為，主導本件犯行，被告甲○○負責各項不實
    文件之製作，亦係本件犯行之主要執行者，至於其餘被告，
    僅負責聯繫、接洽、跑腿與提領款項之參與本件犯行程度。
    4.被告亥○○等人所為，造成如附表二、六所示銀行分別受
    計有100 餘萬元、60餘萬元之損害，並損及其等管理信用卡
    機制之正確性，危害非輕。5.被告亥○○等人於警詢、偵訊
    及本院審理時均能坦承犯行，犯後態度良好等一切情狀，分
    別量處如主文所示之刑，並均定其應執行刑，以及就被告子
    ○○部分定其易科罰金之折算標準。被告庚○○、子○○前
    未曾因犯罪受有期徒刑以上刑之宣告，此有卷附臺灣高等法
    院被告前案紀錄表可按，其因一時貪念，觸犯刑事法律規範
    ，經此罪刑之宣告後，當知所警惕，信無再犯之虞，本院認
    就其等所宣告之刑以暫不執行為適當，並審酌被告二人犯行
    之輕重及家庭情狀，分別宣告被告二人緩刑4 年、2 年。如
    附件所示之信用卡12張及如附表六所示之信用卡10張（不含
    乙○○名義之2 張），均係被告亥○○等人供犯罪所用或所
    得之物，均應依刑法第38條第1 項第2 款宣告沒收。至如附
    件所示偽造之綜合所得稅各類所得資料清單、如附表七所示
    偽造之財政部臺灣省北區國稅局臺北縣分局午○○95年度綜
    合所得稅各類所得資料清單1 張、如附表八所示偽造之財政
    部臺灣省北區國稅局桃園縣分局寅○○95年度綜合所得稅各
    類所得資料清單1 張，業已提出行使而非屬被告所有；另被
    告等人以各該持卡人名義在簽帳單偽造署押多枚，依財政部
    賦稅署於79年8 月13日台稅一發第790682998 號函覆財團法
    人聯合信用卡處理中心之函文，逾請款日120 日以上之簽帳
    單均將予以銷燬，而改以縮影儲存，本件被告亥○○等人所
    偽造署押之簽帳單簽發迄今業已逾上開期間，顯見已經滅失
    ，即均無從宣告沒收，附此敘明。
  (三)核被告辰○○所為，係犯刑法第216 條、第220 條第2 項、
    第1 項、第210 條之行使偽造準私文書罪、第339 條第1 項
    之詐欺取財罪及第339 條之2 第1 項以不正方法由自動付款
    設備取得他人之物罪。被告辰○○就上開犯行與共同被告酉
    ○○有犯意聯絡與行為分擔，應論以共同正犯。被告偽造準
    私文書後復加以行使，偽造之低度行為應為行使之高度行為
    所吸收，不另論罪。而被告利用持如附表四所示冒名申請補
    發成功之地○○、王百冬之信用卡之同一犯罪機會，各基於
    獲取不正利益之單一犯罪目的，各以不正方法多次由自動付
    款設備取得他人之物，且犯罪時間、行為均具密接性與連貫
    性，難以個別區分，應分別論以接續犯之包括一罪。又被告
    各以一行為冒名申請補發信用卡，再持地○○、王百冬之信
    用卡以不正方法由自動付款設備取得他人之物，為想像競合
    犯，應從一重論以行使準私文書罪處斷。另被告基於上開犯
    意，分別冒用如附表四所示被害人名義申請補發信用卡，犯
    意各別，被害人與被害銀行不同，應予分論併罰，共15罪。
    爰審酌：1.被告辰○○係高中畢業之學歷，曾任職兆富公司
    副總經理，智識程度非高；2.被告辰○○因缺錢花用，始與
    被告酉○○謀議為前述犯行之犯罪動機、目的與手段；3.被
    告辰○○主動要約被告酉○○，所有冒名申請補發之信用卡
    資料亦均係由其所提供，並指揮被告酉○○從事撥打電話及
    領取款項之犯行，顯見係本件犯行之主導者；4.被告辰○○
    二人所為，造成如附表所示銀行受計有56萬餘元之損害，並
    損及其等管理信用卡機制之正確性，且造成持卡人應訴之困
    擾，危害非輕；5.被告辰○○於警詢、偵訊及本院審理時均
    能坦承犯行，犯後態度良好等一切情狀，分別量處如主文所
    示之刑，並定其應執行刑。如附表四所示被告辰○○冒名申
    請之信用卡，均非被告辰○○所有，且非違禁物，復未經扣
    案，即均無從沒收，附此敘明。
  (四)核被告乙○○為犯罪事實欄陸部分所為，係犯刑法第216 條
    、210 條之行使偽造私文書罪、第339 條第1 項之詐欺取財
    罪及第339 條之2 第1 項以不正方法由自動付款設備取得他
    人之物罪。被告乙○○與案外人紀孝祖就前述犯行有犯意聯
    絡與行為分擔，應論以共同正犯。而被告乙○○所犯前述各
    罪間，為想像競合犯，應從一重論以行使偽造私文書罪處斷
    。又被告乙○○利用不同時日分別向台新銀行、荷蘭銀行、
    花旗銀行、聯邦銀行、玉山銀行申請信用卡，犯意各別，且
    侵害不同銀行之法益，應予分論併罰。另被告乙○○、紀孝
    祖利用持如附表六所示2 張信用卡之同一犯罪機會，各基於
    獲取不法利益之單一犯罪目的，多次行使偽造私文書，且犯
    罪時間、行為均具密接性與連貫性，難以個別區分，應分別
    論以接續犯之包括一罪，且使各銀行陷於錯誤而同意代墊款
    項，為想像競合犯，應從一重論以行使偽造私文書罪處斷，
    至於持如附表六所示之2 張信用卡刷卡消費，犯意各別，被
    害銀行亦不同，應予分論併罰，共2 罪。爰審酌：1.被告乙○○係國中畢業之學歷，行為實無業，智識程度不高；2.被
    告乙○○係因缺錢花用，兼以受案外人紀孝祖之慫恿及提供
    金錢利益，始為本件犯行之犯罪動機與目的；3.被告乙○○
    自身每月雖獲有1 萬餘元之零用錢，惟僅係擔任他人之人頭
    ，自身未曾參與申請信用卡及持卡消費與預借現金之犯罪手
    段；4.被告乙○○等人所為，造成如附表二、六所示銀行分
    別受有損害，並損及其等管理信用卡機制之正確性，危害非
    輕。5.被告乙○○等人於警詢、偵訊及本院審理時均能坦承
    犯行，犯後態度良好等一切情狀，分別量處如主文所示之刑
    ，並定其應執行刑及易科罰金之折算標準。如附表二所示乙○○名義之信用卡4 張及如附表六所示乙○○名義之信用卡
    2 張，均係被告乙○○等人供犯罪所用或所得之物，均應依
    刑法第38條第1 項第2 款宣告沒收。
參、無罪部分：
一、公訴意旨略以：
  (一)被告亥○○、甲○○、己○○、庚○○、卯○○、子○○、
    、乙○○、未○○除為犯罪事實欄壹之犯行外，附表一之人
    所申辦之銀行帳戶、附表二未○○、乙○○、亥○○、林宏
    昌、詹姿怡、黃明宏、李朝陽、李秀琴、王聖文、丑○○、
    黃淑萍、地○○、陳品潔、潘吟璇之名義等人所申辦之信用
    卡，亦均係被告亥○○等人之人頭，供以犯罪之用，且被告
    亥○○等人虛設「德匯豐有限公司」（址設台北市中山區○○○路○ 段20號5 樓」、「松禾貿易有限公司（址設台北市
    中山區○○○路○ 段49號3 樓之5） 、「巨特攝影器材有限
    公司」，持偽造、變造之證明文件申辦信用卡，使附表二之
    銀行同意發卡；並向如附表三所示之銀行辦理房屋貸款，使
    如附表三所示之銀行陷於錯誤，貸出鉅額款項。
  (二)被告丑○○為被告亥○○之妻，被告壬○○為被告己○○之
    女朋友，二人基於犯意聯絡與行為分擔，亦參與犯罪事實欄
    壹與前述之犯行，其中被告丑○○負責買假發票，被告壬○○則與被告己○○共同為聯繫、接洽、跑腿等行為；又被告
    丑○○亦基於犯意聯絡與行為分擔，將如附表四所示信用卡
    提供被告亥○○持以刷卡換現金，被告丑○○亦涉犯犯罪事
    實欄參所示之犯行。
  (三)被告Ｃ○○係被告辰○○之女友，與被告亥○○、辰○○、
    酉○○基於犯意聯絡及行為分擔，亦參與犯罪事實欄貳部分
    之犯行，其中被告亥○○以犯罪事實欄壹所冒辦之信用卡或
    貸款之人頭資料或利用人頭資料申請之信用卡或補發之新卡
    ，被告Ｃ○○則負責記錄、填寫人頭相關不實資料，整理辰
    ○○蒐集到的兆富理財顧問公司原先客戶資料或亥○○等冒
    辦信用卡、貸款之人頭資料做基本資料，不足的部分再上網
    去查公司資料，查到公司資料後，再彙整原先兆富理財顧問
    公司客戶基本資料，成為偽冒的持卡人資料、並假冒女姓持
    卡人，於附表四所示時間、向附表四所示銀行，撥打電話掛
    失附表四持卡人之信用卡，並申請變更附表四所示持卡人寄
    卡地址、電話資料，要求補發新卡，於銀行打電話徵信時背
    誦不實女姓持卡人資料，取信銀行以核發新卡。
  (四)被告亥○○、辰○○、「阿KEN 」意圖為自己不法所有，基
    於偽造身分證件、人事基本資料、不時扣繳憑單、在職證明
    向銀行套利之共同犯意聯絡，指揮指揮旗下成員車手被告巳
    ○○（綽號「可樂」，所涉犯行已經本院判處有期徒刑6 月
    確定，負責收集國民身份證等資料進行偽造、變造等工作及
    進入商家盜刷財物）及成員被告丁○○、丙○○、申○○等
    人（負責提供個人國民身份證件資料供集團申請信用卡或銀
    行貸款，代價為集團幫忙清償銀行債務）具有常習性偽造信
    用卡盜刷之犯罪集團，先於95年4 月27日由巳○○利用國內
    架設UT HOME 網站之男同志聊天室，以可代為向國內銀行申
    辦信用卡及借貸業務為幌子，招攬男同志提供個人身份資料
    即可與銀行清償債務之協商，待收集成員丁○○、丙○○、
    申○○等國民身份證、全民健保卡、薪資所得扣繳憑單、在
    職證明書等資料後，丁○○、丙○○、申○○等共同基於以
    不實資料向銀行套利之犯罪意思聯絡，交付個人身份證件、
    全民健保卡、薪資所得、扣繳憑單、在職證明書等資料給車
    頭亥○○與「阿KEN 」，共同向附表五所示銀行偽冒申請信
    用卡，且為取信銀行徵信稽核對保事宜，事前覓擇其工作地
    或暫居所適時安排成員進駐，並擬謀劃之「照會單（術語）
    」乙紙分請成員丁○○、丙○○、申○○牢記背誦不實個人
    基本資料，俾騙取銀行稽徵對保人員核准通過。待信用卡核
    發後，再由車頭亥○○與「阿KEN 」，帶領車手巳○○乘自
    小客車，持附表五所示人頭信用卡（信用卡申請書影本所記
    載之電子郵件帳號aban5517@yahoo.com.tw ，經向yahoo 奇
    摩公司查詢，為盧秀玲所申請登陸，而第一次登錄之IP為位
    址61.216.5.217，經向中華電信數據通信公司查詢，ADSL申
    請人為蔡事成，均屬不實偽造），於附表五所示時間，先後
    前往附表五所示商家以刷卡換現金之方式、或至ATM 自動銀
    行櫃員機刷卡預借現金、或以網路購物等方式盜刷如附表五
    所示消費金額，並偽簽申○○之署名偽造署押，得手之現金
    據以朋分花用，牟取不法暴利。偽冒盜刷之信用卡則併交還
    予車頭亥○○與「阿KEN 」集中保管使用，作案地區擇以附
    表五所示超商、大賣場，合計盜刷金額達新臺幣175,058 元
    ，造成銀行呆帳損失，嚴重擾亂金融秩序（人頭辦卡刷卡消
    費明細：被害銀行、信用卡號、盜刷時間、盜刷地點、特約
    商家、盜刷金額、是否盜刷成功、刷卡人等，詳如附表五，
    受害金額共計175,058 元）。
  (五)被告甲○○與被告亥○○、己○○、庚○○等人基於向銀行
    套利詐取財物之共同犯意聯絡，於被告亥○○無暇前往「精
    彩情趣專賣店」之際，亦持犯罪事實欄參之人頭信用卡前往
    「精彩情趣專賣店」刷卡換現金。
  (六)綜上，因認被告亥○○、甲○○、己○○、庚○○、卯○○
    、子○○、乙○○、未○○、辰○○、甲○○此等部分所為
    ，亦涉犯刑法第216 條、第210 條之行使偽造私文書罪、第
    217 條偽造印章、印文罪、第339 條第1 項、第2 項之詐欺
    取財與詐欺得利罪及第339 條之2 第1 項以不正方法由自動
    付款設備取得他人之物罪；而被告丑○○、壬○○、申○○
    、Ｃ○○等人就前述犯行有犯意聯絡與行為分擔，亦應負同
    一之刑事責任等語。
二、按犯罪事實應依證據認定之，無證據不得推定其犯罪事實；
    而不能證明被告犯罪者，應諭知無罪之判決，刑事訴訟法第
    154 條第2 項、第301 條第1 項分別定有明文。又事實之認
    定，應憑證據，如未能發現相當證據，或證據不足以證明，
    自不能以推測或擬制之方法，為裁判基礎；且認定犯罪事實
    所憑之證據，雖不以直接證據為限，間接證據亦包括在內，
    然而無論直接證據或間接證據，其為訴訟上之證明，須於通
    常一般之人均不致有所懷疑，而得確信其為真實之程度者，
    始得據為有罪之認定，倘其證明尚未達到此一程度，而有合
    理之懷疑存在而無從使事實審法院得有罪之確信時，即應由
    法院為諭知被告無罪之判決，亦經最高法院40年台上字第86
    號、76年度台上字第4986號著有判例意旨可資參照。
三、經查：
  (一)被告亥○○等人涉犯如附表一所示犯行部分：
    查被告亥○○等人辯稱原實際經營鑫金曜有限公司、富德電
    子商行，係因公司經營不善，始於96年6 月間開始利用人頭
    申請信用卡等情，業據提出臺北市政府營利事業登記證與登
    記卡、奇摩網路列印資料、94年與95年度營利事業所得稅電
    子結算申報回執聯、營利事業所得稅結算申報書及投資人明
    細及分配盈餘表等件在卷可證（本院卷(一)第250-303 頁），
    並經財政部臺北市國稅局中正稽徵所96年10月9 日函文檢附
    富德電子商行95年度營利事業所得稅結算申報資料附卷可佐
    （臺灣板橋地方法院檢察署96年度偵字第17640 號卷第200-
    241 頁），由該等文件顯示，富德電子商行、鑫金曜有限公
    司分別於83年10月26日、95年間成立，且確實有營業之事實
    ，則被告亥○○辯稱所以向國泰世華銀行、上海商銀及中國
    信託銀行辦理如附表一所示之金融帳戶，其目的係為辦理薪
    資轉帳等情，衡情即非全然無據。又只要未被列為警示帳戶
    、宣告禁治產或精神狀況有問題之一般國人，於提供銀行所
    規定之金額及二份身份證明文件後，即可向金融機構辦理開
    戶事宜，此為公眾周知之事實，則被告亥○○等人在辦理如
    附表一所示金融帳戶之開戶事宜時，既未提供任何偽造之證
    明文件，即難認有公訴意旨所指之犯行。而被告未○○雖以
    3 萬元代價作為被告亥○○之人頭，惟被告亥○○等人既未
    以偽造之證明文件提出行使，亦不能因此認被告未○○有公
    訴意旨所指之犯行。
  (二)被告亥○○等人虛設行號及以如附表二所示未○○、乙○○
    、亥○○、林宏昌、詹姿怡、黃明宏、李朝陽、李秀琴、王
    聖文、丑○○、黃淑萍、地○○、陳品潔、潘吟璇之名義申
    辦信用卡部分：
  1.查如附表二所示被告未○○所有萬泰銀行、中信銀行之現金
    卡各1 張，係被告未○○於93年2 月14日、93年9 月27日所
    自行申請，被告未○○確實任職於該現金卡申請書上所填寫
    之偉凱實業有限公司等情，業據被告未○○於本院審理時坦
    承不諱（本院卷(三)第190 頁），且事後被告亥○○等人亦未
    持該信用卡消費，即難認此部分有公訴意旨所指之犯行。
  2.查如附表二所示被告亥○○、丑○○所有國泰世華銀行現金
    卡，係被告二人分別於95年6 月1 日、94年4 月6 日所申請
    ，被告二人既為富德電子商行之負責人及員工，則被告二人
    申請時提出富德電子商行之在職證明作為證明文件，即難稱
    有行使偽造私文書之犯行。而以被告乙○○名義所申請之如
    附表二所示信用卡4 張，係被告乙○○受案外人紀孝祖之指
    示而為，亦已如前述。至被告亥○○嗣後雖未經被告丑○○
    之同意而持其所有之信用卡從事如附表六所示之刷卡換現金
    犯行，惟此部分犯行業經本院認定有罪，已如前述，自不能
    因此認被告亥○○、丑○○在申請之時即有行使偽造私文書
    或詐欺之犯行。
  3.查詹姿怡本為富德電子商行之員工，且詹姿怡申請信用卡之
    時間，分別係在95年10月2 日（上海商銀、未發卡）、95年
    10月3 日（花旗銀行、未發卡）、96年7 月25日（聯邦銀行
    、發卡）、96年7 月25日（玉山銀行，未發卡），其中未發
    卡之上海商銀、花旗銀行部分，均係在被告亥○○等人從事
    本件犯行以前，則該二次申請信用卡之行為，是否非詹姿怡
    本人所為，即非無疑。至96年7 月25日向二家銀行申請信用
    卡部分，其提出之證明文件為勞保卡、銀行存摺，亦與被告
    亥○○等人係以偽造之所得稅清單作為申請信用卡之證明文
    件不符，則被告亥○○辯稱此部分係詹姿怡所自行申請等情
    ，即非全然無據，自不能因此謂被告亥○○等人有此部分之
    犯行。
  4.查以附表二黃淑萍、地○○名義所申請之信用卡，其時間分
    別係在96年11月23日與96年12月31日，當時承辦員警業已查
    獲被告亥○○等人之犯行，被告亥○○、甲○○均已經檢察
    官聲請羈押獲准，則被告亥○○等人又如何為此部分之犯行
    。況地○○本為被告辰○○所為如附表四犯行之被害人之一
    ，而被告亥○○未曾參與如附表四所示之犯行，業據被告辰
    ○○、酉○○供述屬實，已如前述，即難認被告亥○○等人
    有此部分之犯行。
  5.查以如附表二所示林宏昌、黃明宏、李朝陽、李秀琴、王聖
    文、陳品潔、潘吟璇等人名義所申請之信用卡，其中林宏昌
    、黃明宏、李朝陽、李秀琴、王聖文等人名義申請之時間，
    均係在95年9 月、10月間，早在被告亥○○、甲○○等人為
    此犯行之前；而陳品潔、潘吟璇所申請之時間雖在96年9 月
    、11月間，惟二人申請書上所留卡片與帳單寄送地址，均與
    富德電子商行無任何關係，且公訴人並未提出該二人申請時
    有提出偽造證明文件之情事，亦未舉出此被告亥○○等人有
    何關係，自不能因被害銀行片面指訴有冒名申請之疑慮，即
    謂被告亥○○等人有此部分之犯行。
  6.查德匯豐有限公司、聯利電子有限公司、松禾貿易有限公司
    、巨特攝影器材有限公司固曾出現在如附表二所示之信用卡
    申請書上，惟以如附表二所示未○○、乙○○、亥○○、林
    宏昌、詹姿怡、黃明宏、李朝陽、李秀琴、王聖文、丑○○
    、黃淑萍、地○○、陳品潔、潘吟璇之名義所申辦之信用卡
    ，尚難稱係被告亥○○所為或違法行為所致，已如前述，且
    公訴意旨並未指明該等公司與被告亥○○等人有何關係，亦
    未提出相關證據加以佐證，自不能因此認該等公司均係被告
    亥○○等人基於不法所有意圖所虛設。
  (三)被告亥○○等人以人頭向如附表三所示之銀行辦理房屋貸款
    部分：
  1.公訴意旨認被告亥○○等人涉犯如附表三所示梁瑞遙之房屋
    貸款部分，無非係以台北縣淡水鎮○○路70號11樓原為被告
    己○○所有，被告己○○因債信不佳無法辦理貸款，竟虛偽
    辦理不動產移轉登記予梁瑞遙所有，致國泰世華銀行陷於錯
    誤而核貸等語。惟查，系爭房屋固為被告己○○所有，然被
    告己○○與梁瑞遙於辦理系爭房屋之買賣契約後，持以向國
    泰世華銀行辦理貸款時，並未提出任何偽造之證明文件，且
    證人即國泰世華銀行業務控管部調查員陳素立業於警詢時證
    稱：該房屋為被告己○○所有，當事人提出貸款申請時有提
    供不動產買賣契約書，經鑑價後認為該房屋市價高於620 萬
    元價格，本公司才於96年10月19日撥款620 萬元等語（96年
    度偵字第24167 號偵卷(一)第106 頁）。又系爭房屋之貸款目
    前仍由被告己○○持續繳款中，亦據被告己○○提出匯款申
    請書、匯款回條聯為證（本院卷(三)第281 頁）。此外，並有
    房屋貸款申請書、個人資料確認及同意書、不動產買賣契約
    書、土地登記謄本等件在卷可佐（96年度偵字第24167 號偵
    卷(一)第108-118 頁）。綜此，被告己○○將系爭房屋販賣與
    梁瑞遙，雖係出於通謀虛偽買賣之意思，但此屬於民事契約
    是否生效、得否對抗第三人之問題，被告亥○○、己○○等
    人亦未以偽造之證明文件使銀行陷於錯誤，況國泰世華銀行
    經鑑價結果，亦認為系爭房屋之價格高於貸款金額，則國泰
    世華銀行在債權有系爭房屋可供擔保之情況下，同意系爭房
    屋之貸款事宜，即屬於正常之民事貸款契約行為，被告亥○○、己○○等人即無公訴意旨所指此部分之犯行。
  2.公訴意旨認被告亥○○等人涉犯如附表三所示乙○○之房屋
    貸款部分，無非係以被告乙○○並無資力購買台北縣中和市
    ○○路169 號3 樓之13，卻由被告乙○○出具名義購買系爭
    房屋，致台新銀行陷於錯誤而核貸，事後即未按其清償等語
    。惟查，被告乙○○雖否認曾看過系爭房屋，然證人即被告
    辰○○業於本院審理時結證稱：伊本身是投資客，於95年底
    有一位紀孝祖之人準備向伊購買系爭房屋，當時被告亥○○
    曾一同前往，紀孝祖、被告亥○○曾帶被告乙○○前往系爭
    房屋看過2 次，辦貸款均係紀孝祖等人出面辦理，當時伊出
    價550 萬元，最後成交價為520 萬元，紀孝祖並未要求伊故
    意抬高價格向銀行詐貸，為一般正常之房屋買賣等語（本院
    卷(三)212-213 頁），核與被告亥○○供述之情節相符（本院
    卷(三)第213 頁），則被告乙○○辯稱自己未曾看過系爭房屋
    ，均是被告亥○○帶同辦理貸款等情，即非有據。又依證人
    即台新銀行授信風險部調查員魯忠泉於警詢時時之供稱，本
    件被告乙○○以系爭房屋申請房屋貸款496 萬元，該公司經
    鑑價系爭房屋之市價高於496 萬元，才同意核貸而於96年2
    月13日撥款等語（96年度偵字第24167 號偵卷(一)第120 頁）
    。此外，並有系爭房屋買賣及貸款之房屋貸款申請書、華南
    商業銀行存款存摺、不動產買賣契約書、清償確認程序表、
    本票、借款借據暨約定書、動撥申請書等件在卷可稽（96年
    度偵字第24167 號偵卷(一)第122-146 頁）。綜此，以被告乙○○名義向被告辰○○購買系爭房屋，既為正常之房屋買賣
    行為，且被告乙○○、亥○○等人亦未以偽造之證明文件使
    銀行陷於錯誤，況台新銀行經鑑價結果，亦認為系爭房屋之
    價格高於貸款金額，則台新銀行在債權有系爭房屋可供擔保
    之情況下，同意系爭房屋之貸款事宜，即屬於正常之民事貸
    款契約行為，被告亥○○、乙○○等人即無公訴意旨所指此
    部分之犯行。
  (四)被告丑○○、壬○○涉犯犯罪事實欄壹及被告丑○○涉犯犯
    罪事實欄參之犯行部分：
  1.公訴意旨認被告丑○○涉有前述犯行，無非係以被告未○○
    、巳○○、己○○在警詢、偵訊時之供稱，以及被告亥○○
    以如附表三所示台北縣淡水鎮○○路70號11樓辦理貸款所得
    之款項中，有部分流入被告丑○○所有銀行帳戶為其主要憑
    據。惟證人即被告甲○○業於偵訊時證稱：被告丑○○係被
    告亥○○之妻子，應該在家帶小孩，我在重慶南路這邊沒有
    看過丑○○等語；而證人即共同被告未○○亦於本院審理時
    結證稱：「（問：你是否認識丑○○？）不認識。（問：你
    於97年3 月12日檢察官問你時，你指認照片並說那個人是亥
    ○○秘書，都在亥○○旁邊做事，我到警局才知道她是亥○○太太丑○○，之前丑○○都自稱秘書，為何如此說？）有
    可能是我認錯人了，我並不認識丑○○，警局時是警察說的
    ，實際我並不知道何人是亥○○的太太。（問：你是否可指
    認在庭何人為亥○○的秘書？）是今日在庭身穿白衣服的[
    在庭之被告子○○] 。」（本院卷(三)第188-189 頁）。又證
    人即共同被告巳○○業於本院審理時結證稱：「（問：你認
    識丑○○？）認識，丑○○是亥○○太太，丑○○沒有在聯
    利電子公司上班，她於富得電子公司賣ＭＰ3 。（問：你於
    97年3 月6 日偵查中說丑○○她是負責出錢購買發票，是買
    何家公司發票？）亥○○跟我說他的錢都是丑○○管理，所
    以蒐集發票要向丑○○拿錢，我不知道是買何公司發票，我
    只知道亥○○向太太調了幾十萬買發票。公司沒有營運，但
    要貸款，要讓銀行認為公司有營運，但買何公司發票我不知
    情。（問：所以你說丑○○出錢買發票是聽亥○○說的？）
    對，我並沒有親眼見過。」（本院卷(三)第177 頁）。另被告
    亥○○以如附表三所示台北縣淡水鎮○○路70號11樓辦理貸
    款，並未構成詐欺犯行，已如前述；況依被告亥○○在本院
    審理時證稱：伊為清償積欠地下錢莊之債務，曾向被告丑○○之父親借款32萬元，加上給付儲存臍帶血分期付款及家用
    之開支，才以貸款所得之50萬元款項匯至被告丑○○之帳戶
    等情（本院卷(三)第117-120 頁），亦有郵政國內匯款執據、
    生寶臍帶血簽收單等件在卷可證（本院卷(一)第304-307 頁）
    。綜此，證人未○○、巳○○、己○○在偵訊時之供稱，或
    係出於誤認或僅係傳聞，無從證明被告丑○○有參與犯罪事
    實欄壹、參之犯行，自不能因被告亥○○為支付家庭生活費
    用及清償積欠被告丑○○之父之款項，而將辦理貸款之部分
    款項匯予被告丑○○之帳戶，即謂被告丑○○有公訴意旨所
    指之犯行。
  2.公訴意旨認被告壬○○涉有前述犯行，無非係以被告未○○
    、己○○在警詢、偵訊時之供稱為其主要憑據。惟證人即自
    白參與本件犯行之被告子○○，業於本院審理時結證稱：伊
    在鑫金曜公司上班，擔任一般助理工作，知道自己在參與被
    告亥○○利用人頭貸款之事，伊於台北市○○○路○ 段72號
    10樓上班時雖看過被告壬○○，但被告壬○○並非鑫金曜公
    司員工，她只是被告己○○之女友等語（本院卷(三)第211 頁
    ），核與證人即被告甲○○、己○○於本院審理證稱之情節
    均相符（本院卷(三)第207-209 頁）；而證人即被告未○○亦
    於本院審理時結證稱：「（問：是否認識在庭被告壬○○？
    ）不認識。... （問：去富德電子公司時有無看過壬○○於
    辦公室？）沒有。（提示臺北地檢偵字第5099號卷第17頁問
    ：你於檢察官97年3 月12日偵訊中，經檢察官提示壬○○照
    片時說，有看過壬○○於公司，但不清楚她在公司做何事情
    ，等到了警察局時才知道她叫壬○○，這句話是否實在？）
    當時我是看到今日在庭之子○○，而不是壬○○，警局時所
    說是因為當時我看錯了。」（本院卷(三)第206 頁）。綜此，
    被告壬○○既非被告亥○○所屬集團聘請之員工，而僅係被
    告己○○之女友，自不能因被告壬○○偶爾來辦公室找被告
    己○○而隨同被告己○○外出購物或領錢，即謂被告壬○○
    有公訴意旨所指之犯行。
  (五)被告亥○○、Ｃ○○涉犯犯罪事實欄貳之犯行部分：
  1.查證人即共同被告酉○○業於本院審理時結證稱：「（問：
    96年間你從事何職？）從事電子遊藝場的工作。（問：你是
    何時認識辰○○？）大約96年10、11月間認識的，我於電子
    遊藝場認識辰○○的。（問：是何人提議並要求你假藉持卡
    人名義向銀行補發新卡？）是辰○○。... （問：本件除你
    與辰○○二人以詐欺方式向銀行補發新卡，並以補發之新卡
    預借現金或刷卡換現金外，是否有其他人參與？）沒有。（
    問：你是否認識Ｃ○○？）不認識。（問：你與辰○○見面
    時，有無Ｃ○○在場？）有。（問：你與辰○○是如何分工
    ？）一開始是辰○○拿卡給我，叫我去預借現金，後來辰○○問我是否要賺多一點，叫我打電話給銀行說補發新卡。（
    問：你與辰○○二人分工，除你自己做之外，辰○○負責何
    事？）辰○○負責提供資料，其他做什麼我也不清楚。（問
    ：辰○○提供給你的資料包括哪些內容？）有名字、住址、
    電話、出生年月日、身份證號碼之類的，沒有告訴我信用卡
    的卡號，有告訴我是哪家銀行。（問：你知道辰○○這些資
    料來源？）我不太清楚，我只知道辰○○之前是做代辦銀行
    業務的。（問：Ｃ○○做何事情？）有見過Ｃ○○在場，但
    沒有做什麼事情，只是在辰○○旁邊，我也沒有與她說過話
    ，我也不知道Ｃ○○有無參與。」（本院卷(三)第185-186 頁
    ）。
  2.證人即共同被告辰○○業於本院審理時結證稱：「（問：是
    否認識亥○○？）認識，我是於95年底先由一位紀孝祖跟我
    買房子，當時我的身分是投資客，而亥○○與紀孝祖是一起
    的，所以因為這樣而認識。（問：認識後有無合作？）只有
    合作買賣房子而已。（問：就檢察官起訴犯罪事實二部分，
    你有無與亥○○互通人頭資料或其他合作關係？）完全沒有
    。（問：亥○○是否知道你有利用兆富公司人頭資料從事詐
    欺行為？）我認為亥○○不知道，我也沒有跟亥○○提過這
    件事情。... （問：犯罪事實二部分，上次問過酉○○，酉
    ○○說這些資料由你提供，你資料來源？）是過去93年至95
    年我任職兆富理財公司時之舊客戶資料。（問：你是從兆富
    公司離職後，將舊客戶資料攜帶出來？）是。... （問：你
    在兆富公司上班時擔任何職務？）我是擔任副總經理。（問
    ：兆富公司主要營業項目？）替客戶整合負債。（問：替客
    戶整合負債，需要客戶提供何資料？）個人資料、財力證明
    、身分證件。（問：你何時認識Ｃ○○？）96年4 月底時。
    ... （問：是否曾經請求Ｃ○○幫你整理兆富公司舊客戶之
    資料？）有。（問：為何會請Ｃ○○幫你整理資料？）因我
    從事冒名掛失，所以需要瞭解客戶資料，我會透過語音系統
    查詢，因語音的速度很快，我就隨便紀錄起來，之後再請戌
    ○○幫我隨便之筆跡整理整齊。（問：是否曾經請求Ｃ○○
    上網幫你查詢舊客戶之公司資料？）是，因我需要客戶公司
    的電話、地址，而Ｃ○○有上網習慣，所以請她幫我查。（
    問：當Ｃ○○幫你整理你之前所紀錄潦草字跡客戶資料及上
    網幫你查詢公司資料時，Ｃ○○是否有問過你這些要做什麼
    ？）無。（問：你是否曾經主動告知Ｃ○○整理客戶資料及
    上網查詢公司資料之目的？）無，因Ｃ○○是我女友，所以
    我根本不想讓她知道我從事不法行為。... （問：起訴書附
    表四部分，被害人全部都是你兆富公司的舊客戶？）是。」
    （本院卷(三)第212-215 頁）。
  3.綜上所述，由證人酉○○、辰○○之證稱，被告亥○○並未
    參與如附表四所示之犯行；且被告亥○○所涉如附表二犯行
    部分，其中之人頭帳戶姓名，除地○○外並無任何一人相同
    ；況被告亥○○係於96年11月21日因本案遭羈押，迄至97年
    5 月19日始經本院准予具保停止羈押，而被告辰○○、酉○○所為如附表四所示之犯行，其最早時間為96年11月27日，
    即難稱被告亥○○有與被告辰○○、酉○○為前述犯行之可
    能。至被告Ｃ○○雖曾幫被告辰○○整理客戶資料，惟證人
    酉○○、辰○○均證稱被告Ｃ○○並未參與前述犯行，已如
    前述；且如附表四所示信用卡持卡人之相關資料，均係被告
    辰○○原任職兆富公司副總經理時之顧客資料，兆富公司主
    要負責替客戶整合負債等情，亦已如前所述，則在被告辰○○未告知用途之情況下，被告Ｃ○○誤認該等資料係被告辰
    ○○整合負債工作所需之用而加以幫忙之情況下，即難稱被
    告Ｃ○○就此犯行有犯意聯絡與行為分擔。
  (六)被告亥○○、辰○○、申○○涉犯如附表五之犯行部分：
  1.查被告巳○○因積欠銀行貸款，「阿KEN 」告知可以代為清
    償，並要求巳○○在UT HOME 網站之男同志聊天室，以可代
    為向國內銀行申辦信用卡及借貸業務為由，招攬男同志提供
    個人身分資料，以便與銀行協商清償債務等事宜，巳○○即
    與「阿KEN 」、姓名、年籍不詳綽號「陳姐」之女子意圖為
    自己不法之所有，基於變造人事基本資料、不實扣繳憑單、
    在職證明之共同犯意聯絡，先由巳○○於95年3-4 月間向被
    告申○○謊稱自己財務狀況不佳，辦理貸款需要保證人為由
    ，向不知情申○○借用國民身分證、全民健保卡、名片等資
    料，後被告丙○○、丁○○（二人所涉犯行均已經本院判處
    有期徒刑4 月確定）亦與巳○○聯絡，表示希望巳○○代為
    辦理借款，巳○○即向丁○○謊稱申○○因無工作，需借用
    其任職之昇恆昌股份有限公司（下稱昇恆昌公司）在職證明
    書、所得扣繳憑單及身分證影本申請信用卡，公司即可為丁○○清償債務，丁○○即共同基於犯意聯絡，將該等資料交
    付巳○○，巳○○再將該等資料交與「陳姐」變造當事人為
    申○○，並告知丙○○因無工作，所申請之貸款未過，需先
    擔任申○○申請信用卡之保證人後，即共同基於以不實資料
    向銀行套利之犯罪意思聯絡，由巳○○冒申○○之名，分別
    向如附表五所示銀行偽冒申請信用卡，且為取信銀行徵信稽
    核對保事宜，事前覓擇其工作地或暫居所適時安排成員進駐
    ，並擬謀劃之「照會單（術語）」乙紙分請成員丁○○、丙○○牢記背誦不實個人基本資料，俾騙取銀行稽徵對保人員
    核准通過；待信用卡核發後，再由「阿KEN 」帶領巳○○乘
    自小客車，持附表五所示人頭信用卡，於附表五所示時間，
    先後前往附表五所示商家以刷卡換現金之方式，或至ATM 自
    動銀行櫃員機刷卡預借現金，或以網路購物等方式盜刷如附
    表五所示消費金額，並偽簽申○○之署名偽造署押，得手之
    現金據以朋分花用，偽冒盜刷之信用卡則併交還予「阿KEN
    」集中保管使用，作案地區則以附表五所示超商、大賣場，
    合計盜刷金額達17萬5,058 元等情，業據被告巳○○、丁○○、丙○○於警詢、偵訊及本院審理時均坦承不諱，而依95
    年5 月20日19時37分國泰世華銀行位於新埔捷運站內提款機
    之監視畫面（臺灣板橋地方法院檢察署96年度偵字第17640
    號偵卷第44頁），顯見被告巳○○確曾持申○○之兆豐銀行
    信用卡預借現金；並有昇恆昌公司之營利事業登記資料查詢
    （同上偵卷第51- 53頁）、變造之申○○昇恆昌公司員工在
    職證明書、各類所得扣繳暨免扣繳憑單影本（同上偵卷第49
    -50 頁）、申○○之中國國際商業銀行信用卡申請書影本、
    申○○之花旗銀行信用卡申請書、客戶交易明細一覽表、花
    旗銀行信用卡月結單、財團法人聯合信用卡處理中心函覆申
    ○○信用卡刷卡消費簽帳單、聯邦銀行函送之申○○信用卡
    消費簽帳單、花旗銀行函送之申○○信用卡消費簽帳單影本
    （同上偵卷第54-57 、62-6 5、135-136 、189-194 、284-
    287 之1 頁）、申○○之兆豐國際商業銀行信用卡偽冒案件
    明細資料、信用卡簽帳單、兆豐銀行信用卡會員資料、信用
    卡會員登陸IP網址資料、網路數碼國際股份有限公司函覆申
    ○○刷卡會員資料及IP網址登入記錄、申○○之臺北縣政府
    警察局淡水分局受理各類案件記錄表、兆豐國際商業銀行聲
    明書影本（同上偵卷第58-61 、66-85 、91-96 、122-213
    頁）等件在卷可稽。綜此，證人即共同被告巳○○、丁○○
    、丙○○之自白既與卷內證據資料相符，其等涉犯罪刑均本
    院判決後，公訴人亦未上訴而確定，則被告亥○○、辰○○
    、申○○有無公訴意旨所指此部分之犯行，已非無疑。
  2.證人即共同被告巳○○業於本院審理時結證稱：「（問：你
    幫上開成員辦理信用卡及貸款是何人指使？）是阿ＫＥＮ指
    使，當時開那間公司的老闆有亥○○、阿ＫＥＮ，指使我的
    是阿ＫＥＮ，當時亥○○與阿ＫＥＮ有生意上的爭執，所以
    阿ＫＥＮ不喜歡亥○○，但我當時是亥○○聘請之員工，阿
    ＫＥＮ找我蒐集一些資料給他。（問：你後來有用前開丁○○等人之信用卡去刷卡換現金，這些錢交給何人？）丁○○
    沒有，丙○○也沒有，我只有用申○○的信用卡去換現金，
    錢交給阿ＫＥＮ。（問：你用信用卡換現金的事情，亥○○
    是否知情？）亥○○不知情，是阿ＫＥＮ自己想另外開公司
    ，我是亥○○聘請的人，但阿ＫＥＮ沒有人手，所以他就找
    我。... （問：你幫丙○○、申○○辦理貸款及信用卡之用
    途？）我沒有幫他們辦理，丙○○與丁○○的資料之前是交
    給亥○○，但資料不符合就沒有辦了。申○○是阿ＫＥＮ要
    我幫忙辦理的，阿ＫＥＮ那邊辦理的貸款與信用卡是不用還
    的，我將資料交給阿ＫＥＮ，阿ＫＥＮ說這樣他可以幫我清
    償我的貸款與信用卡，其他的阿ＫＥＮ沒有說。（問：起訴
    書犯罪事實三部分，說要去找人的資料再去辦理貸款及信用
    卡，這是何人指使你做的？）是亥○○指使，當時我送過二
    個資料是丙○○與丁○○，後來申○○部分是阿ＫＥＮ叫我
    做的。（問：你剛有說亥○○與阿ＫＥＮ都是公司老闆，他
    們不是都應該一起做事情？）不是，因阿ＫＥＮ是專門出公
    司負責人，亥○○是負責出錢，有時阿ＫＥＮ會跟亥○○拿
    錢，因阿ＫＥＮ底下人員須要錢，但有時亥○○沒有給阿Ｋ
    ＥＮ錢，也因為沒有給錢所以二人有爭執，所以阿ＫＥＮ想
    自己開。當時做起訴書犯罪事實三的這些事情時，亥○○與
    阿ＫＥＮ還沒有爭執與分家。... （問：是否見過在庭辰○○？）沒有。（問：就檢察官起訴犯罪事實三部分，辰○○
    是否有參與？）沒有，我也不認識辰○○。」（本院卷(三)第
    171-178 頁）；而證人即共同被告丁○○、丙○○於本院審
    理時亦結證稱不認識也未聽過被告辰○○（本院卷(三)第201
    、204 頁）。綜此，由證人巳○○、丁○○、丙○○之證稱
    ，被告丙○○與丁○○之相關人事資料雖係依被告亥○○之
    指示交付，但因二人資格不符，被告亥○○並未以之從事不
    法行為，係阿ＫＥＮ事後指使被告巳○○偽以申請申○○之
    信用卡，並持卡消費換取現金後交付阿ＫＥＮ，被告辰○○
    則始終不認識，顯見被告亥○○、辰○○並未參與此部分犯
    行。
  3.證人巳○○業於本院審理時結證稱：「（問：你於96年9 月
    14日板檢偵訊中，你說丙○○不知道申○○沒有同意辦信用
    卡，於97年4 月28日本庭開庭時說，申○○是因為我後來有
    跟他說要辦理貸款但沒有說要辦信用卡，所以你當時是跟申
    ○○說你要辦貸款，但沒有說要把申○○的資料拿去辦信用
    卡？）是。（提示板檢偵卷17640 號卷第49-50 、54- 56等
    頁問：這些證件如何而來？）49頁證件我不知道來源但是阿
    ＫＥＮ準備好的。50頁是陳姐偽造的我有看到。54頁是我填
    寫的。55、56頁是一起的，拿給我時就填寫好了，我不知道
    是何人所填寫。（問：這些文件都與申○○無關？）申○○
    不知道有這些文件。（問：你向申○○要資料時，是如何跟
    申○○說的？）我說如果將資料交給老闆，老闆會幫我還錢
    ，因老闆有認識銀行的人，所以申○○帳戶申請出來也會消
    掉。（問：你是指幫你還貸款的錢？）我是指幫我還我所貸
    款的錢。（問：你告訴申○○，他的資料是要去辦貸款？）
    對。（問：你有無幫申○○填寫信用卡申請書，是何人指使
    你做的？）是阿ＫＥＮ指使我的。（問：你提到55、56頁申
    請書是何人所填寫？）我不知道是何人填寫，55、56頁的卡
    片申請時我也不知道，我是後來看到花旗的信用卡我才知道
    ，我原先所知只有中國商銀的信用卡。（問：卡片申請下來
    交由何人？）他們將所有的人頭卡片都放在阿ＫＥＮ的一個
    皮包內，我只知道申○○的卡片是交給阿ＫＥＮ，卡片是放
    在阿ＫＥＮ身上。」（本院卷(三)第180-182 頁）；而證人丙○○經過與被告申○○對質詰問後，亦結證稱：「我現在記
    起來最初巳○○要我說服申○○當巳○○之保人，後來才說
    要我當申○○之聯絡人，但我沒有跟申○○說要當巳○○之
    保人，但我有聽到巳○○跟申○○說，要申○○當巳○○之
    保人。」（本院卷(三)第180-182 頁）。綜此，證人巳○○、
    丙○○既證稱被告申○○當時交付相關人事資料與被告巳○○、丙○○等人，僅是同意擔任被告巳○○信用貸款之保證
    人，則被告巳○○未經被告申○○之同意，事後受阿ＫＥＮ
    之指示而以其名義申請信用卡，即難稱被告申○○有公訴意
    旨所指之犯行。
  (七)被告甲○○涉犯如犯罪事實欄參之犯行部分：
    查本件公訴意旨認被告甲○○涉犯附表六犯行部分，無非係
    以被告癸○○在警詢、偵訊時之供述為唯一憑據，惟證人癸○○業於本院審理時結證稱：「（問：在庭被告甲○○是不
    是曾經受亥○○之委託到你店內刷卡換現金？）沒有，我看
    到起訴書時，我以為犯罪事實四部分之一男一女來店內刷卡
    ，男的叫甲○○，女的叫庚○○，直到4 月28日檢察官叫我
    旁聽時，我看到人後，我才知道男的應該是己○○不是甲○○。（問：男的有去刷卡幾次？）應該有三次。」（本院卷
    第205 頁）；而經證人癸○○提供如附表六所示之全部信用
    卡簽帳單後（本院卷(三)第216-228 頁），被告己○○亦於本
    院審理時供稱：「本院卷(三)第220 頁編號16-18 是我簽的」
    等語（本院卷(三)第322 頁）。綜此，由被告己○○之供稱、
    證人癸○○之證稱及相關簽帳單，顯見被告甲○○未曾參與
    如附表六所示刷卡換現金之犯行。
  (八)綜上所述，由前述被告亥○○等人之供稱、證人之證稱及相
    關書證等證據，本件公訴意旨所指被告亥○○等人涉有犯行
    部分，尚有合理懷疑存在，並無法證明被告亥○○等人確有
    此部分之犯行。本院對於卷內訴訟資料經逐一剖析，參互審
    酌，尚無從獲得有罪之心證，參照前開法律規定及判例意旨
    所示，應諭知被告亥○○等人此部分無罪之判決，以示慎斷
    。
肆、移送併辦部分：臺灣臺北地方法院檢察署於97年3 月24日以
    97年度偵字第6240號移送併辦部分，係就犯罪事實欄伍被告
    甲○○、寅○○所涉犯行移送該部分；於97年3 月26日以97
    年度偵字第6848號移送併辦部分，係就犯罪事實欄壹、貳被
    告亥○○、甲○○、己○○、壬○○、丑○○、子○○、陳
    裕郁、庚○○、辰○○、Ｃ○○、酉○○、乙○○、未○○
    所涉犯行移送該部分，均與本件係同一案件，本件已判決如
    上所述，附此敘明。
據上論斷，應依刑事訴訟法第299 條第1 項前段，第301 條第1
項、刑法第28條、第216 條、第220 條、第210 條、第339 條第
1項 、第2 項、第339 條之2 第1 項、第55條、第41條第1 項前
段、第51條第5 款、第74條第1 項第1 款、第38條第1 項第2 款
，刑法施行法第1 條之1 ，判決如主文。
本案經檢察官高怡修到庭執行職務。
中    華    民    國    97    年    8     月    27    日
                    刑事第六庭審判長法  官  周占春
                                    法  官  林晏如
                                    法  官  林孟皇
本正本證明與原本無異。
如不服本判決，應於判決送達後10日內向本院提出上訴狀（應抄
附繕本）。告訴人或被害人如對於本判決不服者，應具備理由請
求檢察官上訴，其上訴期間之計算係以檢察官收受判決正本之日
期為準。
                                    書記官  楊雅鈞
中    華    民    國    97    年    8     月    27    日
中華民國刑法第216 條（行使偽造變造或登載不實之文書罪）
行使第210 條至第215 條之文書者，依偽造、變造文書或登載不
實事項或使登載不實事項之規定處斷。
中華民國刑法第220 條（準文書）
在紙上或物品上之文字、符號、圖畫、照像，依習慣或特約，足
以為表示其用意之證明者，關於本章及本章以外各罪，以文書論
。
錄音、錄影或電磁紀錄，藉機器或電腦之處理所顯示之聲音、影
像或符號，足以為表示其用意之證明者，亦同。
中華民國刑法第210條（偽造變造私文書罪）
偽造、變造私文書，足以生損害於公眾或他人者，處5年以下有
期徒刑。
中華民國刑法第339條（普通詐欺罪）
意圖為自己或第三人不法之所有，以詐術使人將本人或第三人之
物交付者，處5年以下有期徒刑、拘役或科或併科1千元以下罰金
。
以前項方法得財產上不法之利益或使第三人得之者，亦同。
前二項之未遂犯罰之。
中華民國刑法第339條之2（違法由自動付款設備取得他人之物之
處罰）
意圖為自己或第三人不法之所有，以不正方法由自動付款設備取
得他人之物者，處3年以下有期徒刑、拘役或1萬元以下罰金。
以前項方法得財產上不法之利益或使第三人得之者，亦同。
附件：
一、李龍文之國泰世華銀行信用卡申請書、信用卡送件查檢表、
    身份證暨全民健保卡、偽造之李龍文財政部臺北市國稅局95
    年度綜合所得稅各類所得資料清單影本（96年偵字24167 號
    卷(一)79、91、93、94頁）。
二、李龍文之富邦銀行信用卡申請書、身份證暨全民健保卡、偽
    造之李龍文財政部臺北市國稅局95年度綜合所得稅各類所得
    資料清單影本（96年偵24167 號卷(一)159-161 頁）及其名義
    之信用卡1張。
三、李龍文之萬泰銀行信用卡申請書、身份證暨全民健保卡、偽
    造之李龍文財政部臺北市國稅局95年度綜合所得稅各類所得
    資料清單影本（96年偵24167 號卷(一)233-235 頁）及其名義
    之信用卡1張。
四、曾建銘之國泰世華銀行信用卡申請書、信用卡送件查檢表、
    身份證暨全民健保卡、偽造之曾建銘財政部臺北市國稅局95
    年度綜合所得稅各類所得資料清單影本（96年偵24167 號卷
    (一)80-83 頁）及其名義之信用卡1張。
五、曾建銘之富邦銀行信用卡申請書、身份證暨全民健保卡、偽
    造之曾建銘財政部臺北市國稅局95年度綜合所得稅各類所得
    資料清單（96年偵24167 號卷(一)155- 158頁）及其名義之信
    用卡1張。
六、曾建銘之上海銀行信用卡申請書、身份證暨全民健保卡、偽
    造之曾建銘財政部臺北市國稅局95年度綜合所得稅各類所得
    資料清單影本（96年偵24167 號卷(一)210-211 頁）。
七、曾建銘之萬泰銀行信用卡申請書、身份證暨全民健保卡、偽
    造之曾建銘財政部臺北市國稅局95年度綜合所得稅各類所得
    資料清單、偽造之曾建銘富德電子商行員工在職證明書影本
    （96年偵24167 號卷(一)226-229 頁）。
八、曾建銘之花旗銀行信用卡申請書、身份證暨全民健保卡、偽
    造之曾建銘財政部臺北市國稅局95年度綜合所得稅各類所得
    資料清單影本（96年偵24167 號卷(一)303-308 頁）及其名義
    之信用卡1張。
九、曾建銘之大眾銀行信用卡申請書、身份證暨全民健保卡、偽
    造之曾建銘財政部臺北市國稅局95年度綜合所得稅各類所得
    資料清單、交易商店明細資料、大眾銀行信用卡消費明細表
    （97年偵6848號卷(二)155-178 頁）及其名義之信用卡1張。
十、張土水之國泰世華銀行信用卡申請書、身份證暨全民健保卡
    、偽造之張土水財政部臺北市國稅局95年度綜合所得稅各類
    所得資料清單影本（96年偵24167 號卷(一)95-97 頁）。
十一、張土水之富邦銀行信用卡申請書、身份證暨全民健保卡、
      偽造之張土水財政部臺北市國稅局95年度綜合所得稅各類
      所得資料清單影本（96年偵24167 號卷(一)152-154 頁）及
      其名義之信用卡1張。
十二、邱素金之聯邦銀行信用卡申請書、偽造之邱素金財政部臺
      北市國稅局95年度綜合所得稅各類所得資料清單影本（96
      年偵24167 號卷(一)181-182 頁）及其名義之信用卡1張。
十三、邱素金之萬泰銀行信用卡申請書、身份證暨全民健保卡、
      偽造之邱素金財政部臺北市國稅局95年度綜合所得稅各類
      所得資料清單影本（96年偵24167 號卷(一)230-232 頁）及
      其名義之信用卡1張。
十四、邱素金之大眾銀行信用卡申請書、身份證暨全民健保卡、
      偽造之邱素金財政部臺北市國稅局95年度綜合所得稅各類
      所得資料清單、偽造之邱素金各類所得扣繳暨免扣繳憑單
      （97偵6848號卷(二)136-154 頁）及其名義之信用卡1張。
十五、劉真君之上海銀行信用卡申請書、身份證暨全民健保卡、
      偽造之劉真君財政部臺北市國稅局95年度綜合所得稅各類
      所得資料清單影本（96年偵24167 號卷(一)212-213 頁）。
十六、許明雄之上海銀行信用卡申請書、身份證暨全民健保卡、
      偽造之許明雄財政部臺北市國稅局95年度綜合所得稅各類
      所得資料清單影本（96年偵24167 號卷(一)214-215 頁）。
十七、偽造之梁瑞遙財政部臺北市國稅局95年度綜合所得稅各類
      所得資料清單影本（96年偵24167 號卷(一)110 頁）及其名
      義之國泰世華銀行信用卡1張。
十八、鄧源敦所有之荷蘭銀行信用卡1張。


司法院資訊處製作；財團法人民間司法改革基金會備份。
